【裁判字號】    97,交簡上,305
【裁判日期】    971128
【裁判案由】    過失傷害
【裁判全文】
臺灣桃園地方法院刑事判決           97年度交簡上字第305號
上  訴  人  臺灣桃園地方法院檢察署檢察官
被      告  乙○○
                    入境許可證編號：0000000000號
上列被告因過失傷害案件，經本院以97年度壢交簡字第2449號，
中華民國97年8 月19日第一審判決（檢察官聲請簡易處刑案號：
97年度偵字第10771 號）後，上訴人提起上訴，本院管轄之第二
審地方法院合議庭判決如下︰
    主  文
上訴駁回。
    理  由
一、本案被告乙○○所涉過失傷害案件，既經原審依告訴人甲○
    ○於警詢中及檢察事務官訊問時之指訴、證人即處理本件交
    通事故之警員許勝義於偵查中之證述、道路交通事故調查報
    告表暨現場圖、壢新醫院診斷證明書、車損暨現場照片等證
    據，及審酌聲請簡易判決處刑之理由意旨所指告訴人所騎乘
    之機車僅有右側車身及排氣管部分受損，車頭部分並未受損
    ，認為倘被告之機車確係遭告訴人騎乘機車撞擊，則告訴人
    騎乘之機車車頭豈會毫無損傷等情，認為被告於警詢、偵查
    中所為辯解不足採信，以被告所犯上開犯罪事證明確，除更
    正聲請簡易判決處刑書事實欄所載被告之機車車號更正為「
    BWP-117 號」外，並適用刑事訴訟法第449 條第1 項前段、
    第454 條第2 項，刑法第284 條第1 項前段、第41條第1 項
    前段，道路交通管理處罰條例第86條第1 項，刑法施行法第
    1 條之1 第1 項、第2 項前段，量處被告拘役20日，並諭知
    如易科罰金以新臺幣1 千元折算1 日之折算標準，其認事用
    法，均無違誤，量刑亦屬妥適，應予維持，並引用第一審判
    決書記載之事實、證據及理由（如附件）。
二、上訴意旨略以：告訴人甲○○具狀請求上訴稱被告並無善意
    和解，原審量刑過輕，故依告訴人之請求提起本件上訴等語
    。惟查，量刑屬法院之職權，原審既已認定被告無駕駛執照
    騎車，因而致人受傷，依法應負刑事責任，而依道路交通管
    理處罰條例第86條第1 項規定加重其刑，並審酌被告之過失
    程度、對於車禍發生之原因力、告訴人就本件車禍之發生亦
    與有過失及告訴人因車禍而受傷之情形、本件車禍發生後被
    告與告訴人雙方尚未達成民事和解等一切情狀，量處被告上
    揭刑度，並無違背罪刑相當原則，況被告有無與告訴人和解
    之事項，要與被告所涉過失傷害之犯罪構成要件認定無關，
    加以告訴人於本院審理中到庭陳稱：伊可以接受原審判決拘
    役20日之刑度，但是不能接受被告不賠償金錢等語明確，查
    本件告訴人既已於本案繫屬本院後，於第2 審辯論終結前提
    起刑事附帶民事訴訟之請求（此有告訴人所提刑事附帶民事
    起訴狀1 份在卷可參），本件損害賠償之部分即可循此途徑
    解決。是以檢察官此部分之上訴，並無理由，應予駁回。
據上論斷，應依刑事訴訟法第455 條之1 第3 項、第368 條、第
373條，判決如主文。
本案經檢察官唐道發到庭執行職務。
中    華    民    國    97    年    11    月    28    日
                  交通法庭    審判長法  官  吳為平
                                    法  官  蘇琬能
                                    法  官  胡芷瑜
以上正本證明與原本無異。
不得上訴。
                                    書記官  張懿昀
中    華    民    國    97    年    12    月    1     日


司法院資訊處製作；財團法人民間司法改革基金會備份。
